# 永续债会计处理-财政部新通知

提问人：Lmengxin 时间：2019-02-20 20:49:58
关于永续债，有 2 点疑问：
1 、之前版面有讨论，子公司发行的永续债在 “其他权益工具” 核算，合并层面要划分为 “少数股东权益”，理由是其他权益工具的持有人是合并范围内的其他公司，可是母公司发行的永续债也是外部人持有，怎么就可以在合并报表中仍然放在 “其他权益工具”核算，这两者为何区别列报？
2 、财政部 2019 年 1 月 28 日下发的“关于印发《永续债相关会计处理的规定》的通知”，在判断是权益工具还是金融负债时，指引明确提到关于到期日、清偿顺序和利率跳升的考虑因素，被审计单位以前年度发行的永续债若规定 ① 永续债与发行方发行的普通债券和其他债务处于相同清偿顺序，② 利率跳升方面规定，若延期支付，下一个付款期利息则是初始票面利率上浮 300 基点，虽然有封顶，但是基本判断会高于同期同行业同类型工具平均的利率水平。考虑到以上 2 点，以前年度的其他权益工具-永续债，是不是本期要重新划分为金融负债？是算估计变更还是差错更正？严格按这个来，市场上还可能有 “永续债” 的存在吗？

回答人：chenyiwei
1 、母公司发行的可归类为权益工具的永续债，其持有人也是母公司的权益持有者，而少数股权的定义是子公司权益中不归属于母公司股东的部分。
2 、以前发行的永续债，其条款不再符合新规对划分为权益工具要求的，严格来说应属于前期差错更正。因为该新规是对原有规定的汇总和明晰化，并不是创造出新的会计处理原则，所以理论上不是会计政策变更。